臺灣臺北地方法院小額民事判決
                                 111年度北小字第3064號
原      告  毛華惠  

被      告  林忠吉  
上列當事人間請求損害賠償(交通)事件，於中華民國111年11月9
日言詞辯論終結，本院判決如下：
    主  文
被告應給付原告新臺幣參仟玖佰柒拾柒元。
原告其餘之訴駁回。
訴訟費用新臺幣壹仟元由被告負擔十分之一，餘由原告負擔。
本判決原告勝訴部分得假執行。但被告如以新臺幣參仟玖佰柒拾
柒元為原告預供擔保，得免為假執行。
    事實及理由
壹、程序事項
    按因侵權行為涉訟者，得由行為地之法院管轄，民事訴訟法
    第15條第1項定有明文。查本件侵權行為地為臺北市信義區
    ，本院自有管轄權。
貳、實體方面
一、原告主張：原告騎乘所有車號000-0000號普通重型機車（下
    稱系爭機車），於民國111年2月2日晚上7時20分許，行經臺
    北市信義區松壽路與松仁路口，遭被告駕駛車號000-0000號
    計程車不慎行駛而撞及，系爭機車因而受損，經送廠修復，
    共計支出費用新臺幣（下同）33,414元；且原告於系爭機車
    修復期間支出交通費用16,586元，合計50,000元，為此起訴
    請求被告賠償損害。並聲明：被告應給付原告50,000元。
二、被告則以：被告車輛也有受損，原告應提出系爭機車受損之
    證明；且原告騎車到對向車道，是原告有過失，被告無過失
    等語，資為抗辯。並聲明：原告之訴駁回。
三、本院得心證之理由
（一）按因故意或過失，不法侵害他人之權利者，負損害賠償責
      任；汽車、機車或其他非依軌道行駛之動力車輛，在使用
      中加損害於他人者，駕駛人應賠償因此所生之損害，但於
      防止損害之發生，已盡相當之注意者，不在此限，民法第
      184條第1項前段及第191條之2定有明文。又按民法第184
      條之一般侵權行為雖應由受害人就不法性、可責性及因果
      關係為舉證，然同法第191條之2規定，係將主觀要件之舉
      證責任倒置，轉由加害人就其無故意、過失負舉證責任（
      最高法院108年度台上字第2459號裁判意旨參照）。是除
      當事人得舉證證明其於防止損害之發生已盡相當之注意者
      外，凡動力車輛在使用中加損害於他人者，即應負賠償責
      任。
（二）查原告主張系爭機車於上開時、地為被告所駕車輛違規撞
      及而受損之事實，業據其提出當事人登記聯單、估價單等
      件為證（見本院卷第13、45頁），並有本院依職權所查詢
      之臺北市政府警察局道路交通事故調查報告資料及系爭機
      車車籍資料在卷可參（見本院卷第17至29頁、限閱卷）。
      又依道路交通事故現場圖之現場處理摘要記載：「A車（
      即被告車輛）沿松壽路往東第1車道行駛至肇事處欲迴轉
      ，其左側車身與沿同路段往東同道行駛之B車（即系爭機
      車）前車頭發生碰撞」等旨及現場事故照片所示（見本院
      卷第19頁、第25至29頁），可知系爭機車確與被告車輛發
      生碰撞，並且倒地而受有損害。又被告雖抗辯其駕駛行為
      並無任何過失云云，然並未提出任何證據以實其說，依上
      述說明，被告既未能舉證證明其於防止損害之發生已盡相
      當之注意，即應負賠償責任。
（三）茲就原告所主張各項損害分述如下：
　　　1.車損部分：
　　　　⑴按不法毀損他人之物者，被害人得請求賠償其物因毀
          損所減少之價額，而負損害賠償責任者，除法律另有
          規定或契約另有訂定外，應回復他方損害發生前之原
          狀；第1項情形，債權人得請求支付回復原狀所必要
          之費用，以代回復原狀，民法第196條、第213條第1
          、3項分別定有明文。且依民法第196條請求賠償物被
          毀損所減少之價額，得以修復費用為估定之標準，但
          以必要者為限（例如︰修理材料以新品換舊品，應予
          折舊），亦有最高法院77年度第9次民事庭會議決議
          可資參照。
　　　　⑵查系爭機車於107年10月出廠，修復費用為33,414元，
          含工資5,124元及零件28,290元，有原告提出之估價
          單及系爭機車車籍資料在卷足佐。而關於更新零件部
          分之請求，應以扣除按機車使用年限計算折舊後之費
          用為限。參酌營利事業所得稅查核準則第95條第6款
          規定，固定資產提列折舊採用定率遞減法者，以1年
          為計算單位，其使用期間未滿1年者，按實際使用之
          月數相當於全年之比例計算之，不滿1月者，以月計
          。系爭機車於111年2月2日擦撞受損，故自出廠至肇
          事時之使用年數為3年5月，依行政院公佈之固定資產
          耐用年數表及固定資產折舊率表，機車之耐用年數為
          3年，系爭機車已逾耐用年數，參酌固定資產折舊率
          表附註(四)所載：「採用定率遞減法者，其最後一年
          之折舊額，加歷年折舊累計額，其總和不得超過該資
          產成本原額之十分之九」，應以成本十分之一為計算
          依據，則關於零件費用28,290元，計算折舊後應為2,
          829元，加計工資5,124元，共計7,953元。
　　　2.交通費部分：原告固主張系爭機車修復期間，其無法騎
        乘系爭機車，因疫情嚴重，每天搭計程車而支出交通費
        用16,586元云云，惟原告並未就此部分事實提出任何單
        據為證，是此部分之請求，尚嫌無據。　　　　
（四）又按損害之發生或擴大，被害人與有過失者，法院得減輕
      賠償金額，或免除之，民法第217條第1項定有明文。且按
      汽車行駛時，駕駛人應注意車前狀況及兩車並行之間隔，
      並隨時採取必要之安全措施，道路交通安全規則第94條第
      3項前段定有明文。查依肇事資料之現場圖（含上述現場
      處理摘要）及現場照片可知，本件被告車輛行駛於第1車
      道，系爭機車沿同車道行駛在被告車輛左側，而被告車輛
      沿第1車道行駛至肇事處欲迴轉，其左側車身與系爭機車
      之前車頭發生碰撞，系爭機車傾倒於被告車輛左後車門外
      側（見本院卷第19、25頁），則原告騎乘系爭機車本應注
      意兩車並行之間隔，並注意前方車輛動態，其未注意被告
      車輛行車動態並保持適當間隔，而與被告車輛發生擦撞，
      致有損害發生，堪認原告與有過失。本院依事故發生經過
      及考量兩車過失情節，認本件車禍事故之發生應由被告負
      擔50％之過失責任，原告應負擔50％之過失責任，適用過失
      相抵之法則，減輕被告賠償金額，故被告賠償原告之金額
      應減為3,977元【計算式：7,953×50％＝3,977，元以下四捨
      五入】。是原告請求被告賠償3,977元，核屬有據，逾此
      範圍之請求，即不能准許。　　　
四、從而，原告依據侵權行為損害賠償之法律關係，請求被告給
    付3,977元，為有理由，應予准許。逾此數額之請求，則無
    理由，應予駁回。
五、本件原告勝訴部分，係小額程序所為被告敗訴之判決，依民
    事訴訟法第436條之20規定，應依職權宣告假執行。並依同
    法第392條第2項規定，宣告被告預供擔保，得免為假執行。
六、訴訟費用之負擔：民事訴訟法第79條。本件訴訟費用額，依
    後附計算書確定如主文所示金額。
中　　華　　民　　國　　111 　年　　11　　月　　23　　日
    　　　　　　　　　　    臺北簡易庭
                                  法  官　郭麗萍
以上正本證明與原本無異。
如不服本判決，須以違背法令為理由，於判決送達後20日內向本
庭（臺北市○○區○○○路0段000巷0號）提出上訴狀 。（須按
他造當事人之人數附繕本）。
中　　華　　民　　國　　111 　年　　11　　月　　23　　日
　　　　　　　　　　　　　　　　　書記官　陳怡如
計    算    書
項    目                    金  額（新臺幣）      備  註
第一審裁判費                1,000元
合        計                1,000元
附錄：
一、民事訴訟法第436條之24第2項：
　　對於小額程序之第一審裁判上訴或抗告，非以其違背法令為
    理由，不得為之。
二、民事訴訟法第436條之25：
　　上訴狀內應記載上訴理由，表明下列各款事項：
    ㈠原判決所違背之法令及其具體內容。
    ㈡依訴訟資料可認為原判決有違背法令之具體事實。